【裁判字號】    97,消債更,984
【裁判日期】    971230
【裁判案由】    更生事件
【裁判全文】
臺灣臺南地方法院民事裁定           97年度消債更字第984號
聲  請  人
即  債務人  甲○○原名：陳美.
上列當事人聲請消費者債務清理事件，本院裁定如下：
    主  文
債務人甲○○（原名：陳美香）自民國九十七年十二月三十日下
午四時起開始更生程序。
    理  由
一、按債務人不能清償債務或有不能清償之虞，得依本條例所定
    更生或清算程序，清理其債務。債務人無擔保或無優先權之
    債務總額未逾新臺幣一千二百萬元者，於法院裁定開始清算
    程序或宣告破產前，得向法院聲請更生。法院開始更生程序
    之裁定，應載明其年、月、日、時，並即時發生效力，消費
    者債務清理條例第3 條、第42條第1 項、第45條第1 項分別
    定有明文。次按，債務人對於金融機構因消費借貸、自用住
    宅借款、信用卡或現金卡契約而負債務，在聲請更生或清算
    前，應提出債權人清冊，以書面向最大債權金融機構請求協
    商債務清償方案，並表明共同協商之意旨，消費者債務清理
    條例第151 條第1 項亦定有明文。
二、本件聲請意旨略以：聲請人即債務人甲○○（原名：陳美香
    ）任職於冠富塑膠實業社，平均每月收入約12,000元，除該
    筆收入外，名下尚有房屋、土地各1筆，財產總額為1,145,3
    66元，但累積債務總額達新台幣（下同）3,586,004元，負
    債顯然超過資產，已達不能清償債務或有不能清償之虞之程
    度。聲請人曾於民國97年7月間向最大債權金融機構國泰人
    壽保險股份有限公司（以下稱國泰人壽公司）申請債務協商
    ，惟聲請人無力負擔國泰人壽公司提出之協商還款條件，因
    而協商不成立。而聲請人之無擔保或無優先權債務總額未逾
    1,200萬元，復未經法院裁定開始清算程序或宣告破產，爰
    依法向本院聲請更生等語。
三、經查：
  (一)聲請人主張之上開事實，業據其提出財產及收入狀況說明書
    、戶籍謄本、財政部臺灣省南區國稅局95及96年度綜合所得
    稅各類所得資料清單、財產歸屬資料清單、財團法人金融聯
    合徵信中心當事人綜合信用報告、冠富塑膠實業社薪資明細
    單、土地及建物登記謄本、銀行存摺、診斷證明書及其他生
    活開銷等件影本為證，復經本院調取聲請人之郵政、勞保、
    健保、集保及稅務電子閘門財產所得調件明細表在卷可稽，
    堪認聲請人確已達不能清償債務或有不能清償之虞之程度。
  (二)而聲請人於消費者債務清理條例施行前，未曾與最大債權銀
    行就無擔保債務成立協商；嗣於施行後始向最大債權金融機
    構國泰人壽公司申請債務協商，惟於97年7月16日經該公司
    通知協商不成立等情，有該公司97年9月9日國壽字第970902
    81號函附前置協商不成立通知書、債清前置協商客戶面談紀
    錄表等相關資料附卷可按，自堪信為真實。
四、綜上所述，聲請人僅係一般消費者，並未從事營業，其已達
    不能清償債務或有不能清償之虞之程度，其中無擔保或無優
    先權之債務，在1200萬元以下，聲請人雖曾向最大債權金融
    機構國泰人壽公司請求協商債務清償方案，惟協商不成立，
    且未經法院裁定開始清算程序或宣告破產，又查無消費者債
    務清理條例第6條第3項、第8條或第46條各款所定駁回更生
    聲請之事由存在，則債務人聲請更生，應屬有據，爰裁定如
    主文。
中    華    民    國    97    年    12    月  30      日
                  民事第二庭  法  官  李杭倫
上為正本係照原本作成。
本件不得抗告。
本裁定已於97年12月30日下午4時公告。
中    華    民    國    97    年    12    月  30      日
                              書記官  蔡曉


司法院資訊處製作；財團法人民間司法改革基金會備份。
